臺灣高雄地方法院民事裁定
110年度消債清字第115號

聲  請  人  甘中志  
0000000000000000

0000000000000000


上列當事人因消費者債務清理事件聲請清算，本院裁定如下：
    主  文
聲請人甘中志自中華民國一一○年十月六日下午四時起開始清算
程序。
命司法事務官進行本件清算程序。
    理  由
一、按債務人不能清償債務或有不能清償之虞者，得依本條例所
     定更生或清算程序，清理其債務；債務人於法院裁定開始
    更生程序或許可和解或宣告破產前，得向法院聲請清算；法
    院開始清算程序之裁定，應載明其年、月、日、時，並即時
    發生效力；法院開始更生或清算程序後，得命司法事務官進
    行更生或清算程序，必要時得選任律師、會計師或其他適當
    之自然人或法人1人為監督人或管理人，消費者債務清理條
    例（下稱消債條例）第3條、第80條前段、第83條第1項、第
    16條第1項分別定有明文。
二、聲請意旨略以：伊有不能清償債務情事，前依消債條例規定
    ，向高雄市三民區調解委員會聲請調解債務清償方案，惟調
    解不成立。伊又未經法院裁定開始更生程序或許可和解或宣
    告破產，爰聲請清算等語。
三、經查：
  ㈠聲請人前向高雄市三民區調解委員會聲請調解債務清償方案
    ，於民國109年6月9日調解不成立，聲請人於110年5月19日
    具狀聲請清算等情，有調解不成立證明書（卷第15頁）附卷
    可稽，堪信為真實。
  ㈡聲請人於107年度至109年度均無申報所得，名下無財產，雖
    有台灣人壽、遠雄人壽、富邦人壽保單，惟均非要保人；又
    聲請人自陳於果菜批發市場任拖菜送菜臨時工，日薪1,000
    元，每月收入約20,000元，未領取補助或給付等情，有107
    年綜合所得稅各類所得資料清單及財產歸屬資料清單（卷第
    16至17頁）、108年至109年稅務電子閘門財產所得調件明細
    表（卷第81至82頁）、財產及收入狀況說明書（卷第72至74
    頁）、債權人清冊（卷第9至11頁）、戶籍謄本（卷第14頁
    ）、勞工保險被保險人投保資料表（卷第20頁）、個人商業
    保險查詢結果表（卷第61頁）、財團法人金融聯合徵信中心
    前置協商專用債權人清冊（卷第52至54頁）、信用報告（卷
    第50至51頁）、社會補助查詢表（卷第77至79頁）、租金補
    助查詢表（卷第80頁）、勞動部勞動力發展署高屏澎東分署
    函（卷第76頁）、勞動部勞工保險局函（卷第75頁）、健保
    投保紀錄（卷第56至57頁）、存簿暨存款餘額證明（卷第64
    至70頁）、收入切結書（卷第19頁、第58頁）、台灣人壽保
    險股份有限公司函（卷第109至110頁）、遠雄人壽保險股份
    有限公司函（卷第91至92頁）、富邦人壽保險股份有限公司
    陳報狀（卷第111頁）等附卷可參。依聲請人上述工作、收
    入情形，認以聲請人自陳每月收入20,000元，核算其現在償
    債能力之基礎，堪認妥適。
  ㈢關於聲請人必要生活費用部分，聲請人主張每月支出18,000
    元（包含每月分擔母親之房貸6,000元）云云，並提出母親
    簽立之分擔房貸證明書（卷第59頁）為證。惟按債務人必要
    生活費用，以最近1年衛生福利部或直轄市政府所公告當地
    區每人每月最低生活費1.2倍定之，消債條例第64條之2第1
    項定有明文。本院參酌衛福部社會司所公告110年度高雄市
    最低生活費為13,341元，又該最低生活費用之標準，係照當
    地最近1年平均每人可支配所得中位數60％訂定，依其基準之
    家庭收支調查報告調查表格式所示有關經常性支出之調查項
    目，包括利息支出、食品、衣著、房租及水費、電費、醫療
    保健、交通、娛樂、教育等，已涵蓋聲請人所陳報之支出項
    目。是本院認聲請人必要生活費用以最低生活費之1.2倍即1
    6,009元計算已足，逾此範圍難認必要。
  ㈣綜上所述，聲請人每月平均收入約20,000元，扣除必要生活
    費16,009元後，尚餘3,991元。而聲請人目前負債總額為5,6
    36,643元（卷第9至11頁債權人清冊），以上開餘額按月攤
    還結果，至少約須118年（計算式：5,636,643÷3,991÷12＝11
    8）始能清償完畢，堪認聲請人確有不能清償債務之情事。
    從而，聲請人向本院聲請清算，應予准許，並命司法事務官
    進行本件清算程序。
四、依消債條例第11條第1 項、第83條第1 項、第16條第1 項，
    裁定如主文。
中　　華　　民　　國　　110 　年　　10　　月　　6 　　日
              　　民事庭　　  法　官　李育信
以上正本係照原本作成。
本裁定不得抗告。
中　　華　　民　　國　　110 　年　　10　　月　　6 　　日

  　                          書記官　何福添